臺灣高雄地方法院刑事判決　　　　　　　　　　　　九十三年度簡上字第五九一號
　　公　訴　人　臺灣高雄地方法院檢察署檢察官
　　上　訴　人
　　即　被　告　乙○○
　　上　訴　人
　　即　被　告　丙○○
　　上　訴　人
　　即　被　告　甲○○
列上訴人即被告等因傷害案件，不服本院簡易庭中華民國九十三年七月二十八日九十
三年度簡字第三二九四號第一審簡易判決（聲請簡易判決處刑案號：臺灣高雄地方法
院檢察署九十三年度偵字第二七五五號），提起上訴，本院管轄之第二審合議庭判決
如左：
    主  文
原判決撤銷。
乙○○傷害人之身體，處拘役貳拾日，如易科罰金，以參佰元折算壹日。緩刑貳年。
丙○○、甲○○共同傷害人之身體，各處拘役貳拾日，如易科罰金，均以參佰元折算
壹日。均緩刑貳年。
    事  實
一、甲○○及乙○○為兄妹，甲○○與丙○○係夫妻，民國（下同）九十二年十二月
    十五日十九時三十分許，在高雄市左營區東自助新村三○○號前，丙○○與乙○○因細故發生口角爭執，乙○○竟基於傷害之故意，徒手毆打丙○○，造成丙○○受有鼻紅腫二公分、左下巴紅腫二公分、頸紅腫二公分（小於一公分兩處）、
    前胸紅腫六公分、左臂瘀血二乘二公分、左臂擦傷三公分及一公分三處等傷害；
    翌日（即九十二年十二月十六日）十九時三十分許，在高雄市左營區東自助新村
    二八○號前，乙○○與甲○○及丙○○又因細故發生言語爭執，甲○○與丙○○
    竟基於傷害之犯意聯絡，共同徒手毆打乙○○，造成乙○○受有左手背腫、左手
    拇指裂傷○點五乘○點一公分、右足踝小裂傷二乘○點一公分及小咬傷口數個之
    傷害。
二、案經乙○○及丙○○訴由高雄市政府警察局左營分局移送臺灣高雄地方法院檢察
    署檢察官偵查而聲請簡易判決處刑。
    理  由
壹、被告乙○○部分
一、訊據被告乙○○對於右揭犯罪事實於本院審理時供認不諱，核與告訴人丙○○於
    警詢、偵查中指訴之情節大致相符，且有告訴人丙○○受傷之高雄市立婦幼綜合
    醫院受理家庭暴力事件驗傷診斷證明書一紙可資佐證，足認被告乙○○之自白核
    與事實相符，故此，本件事證明確，被告乙○○犯行洵堪認定，應予依法論科。
二、核被告乙○○所為，係犯刑法第二百七十七條第一項之普通傷害罪。聲請簡易判
    決意旨雖另認被告乙○○於九十二年十二月十六日十九時三十分許，在高雄市左
    營區東自助新村二八○號前，因與告訴人甲○○及丙○○發生爭執，雙方繼而基
    於傷害之故意拉扯互毆，因認被告乙○○另涉有傷害告訴人甲○○及丙○○之犯
    行云云。惟查：(一)雖告訴人丙○○警、偵訊及本院審理時均供稱被告乙○○於九
    十二年十二月十六日有傷害伊等語，然告訴人丙○○就此部分並無提出任何證據
    證明，且觀之前開告訴人丙○○之高雄市立婦幼綜合醫院受理家庭暴力事件驗傷
    診斷證明書，其驗傷時間為九十二年十二月十六日九時二十分，且記載告訴人丙○○主訴事件發生時間為九十二年十二月十五日十九時二十分至十九時四十分許
  ，故依上開驗傷診斷證明書所載之傷勢，僅能證明係被告乙○○於九十二年十二
    月十五日毆打告訴人丙○○所造成之傷勢，並無法證明被告乙○○於九十二年十
    二月十六日另有傷害告訴人丙○○。此外，復查無證據證明被告乙○○有於九十
    二年十二月十六日傷害告訴人丙○○之行為，故被告乙○○此部分之犯行尚難證
    明，惟聲請簡易判決意旨認此部分與上開被告乙○○傷害之有罪部分屬連續犯之
    裁判上一罪關係，自無庸另為無罪之諭知。(二)按刑法第二百七十七條第一項之普
    通傷害罪，依同法第二百八十七條之規定須告訴乃論，但遍查本案全卷，告訴人
    甲○○並未對被告乙○○之傷害行為提出告訴，此部分本應依刑事訴訟法第三百
    零三條第三項諭知不受理之判決，然此部分犯行若有成罪，與前揭論罪科刑部分
    應有連續犯之裁判上一罪關係，爰不另為不受理之諭知，附此敘明。原審以被告
    乙○○罪證明確，所為係犯刑法第二百七十七條第一項之普通傷害罪之罪，而量
    處拘役三十日，如易科罰金，以三百元折算一日，固非無見，惟原審認本件被告
    乙○○有於九十二年十二月十六日傷害告訴人甲○○及丙○○之犯行，此部分之
    認定尚有未洽，業如前述，是被告乙○○空言指摘原審判決不當雖無理由，惟原
    判決既有上開可議之處，自應予以撤銷改判。審酌被告乙○○因與告訴人丙○○
    發生口角，竟不思以理性途徑解決糾紛，而徒手毆打告訴人丙○○，無視社會法
    秩序之規範，惡性非輕，惟念告訴人丙○○所受傷害程度尚屬輕微，且被告乙○○於本院審理時坦承犯行等一切情狀，量處如主文所示之刑，諭知易科罰金之折
    算標準。
三、末查，被告乙○○未曾受有期徒刑以上刑之宣告，有臺灣高等法院被告全國前案
    紀錄表一份附卷可稽，經此偵、審教訓，當知所警惕，諒無再犯之虞，且事後已
    獲告訴人丙○○達之諒解，是本院認被告乙○○所受宣告之刑，以暫不執行為適
    當，爰併諭知緩刑二年，以啟自新。
貳、被告丙○○及甲○○部分
一、訊據被告丙○○及甲○○於本院審理時，對右揭傷害之犯罪事實供認不諱，核與
    告訴人乙○○於警詢、偵查中指訴之情節大致相符，且有告訴人乙○○受傷之高
    雄市立婦幼綜合醫院受理家庭暴力事件驗傷診斷證明書一紙可資佐證，足認被告
    丙○○及甲○○自白核與事實相符，故此，本件事證明確，被告丙○○及甲○○
    之犯行均堪認定，應予依法論科。
二、核被告丙○○及甲○○所為，均係犯刑法第二百七十七條第一項之傷害罪，被告
    丙○○及甲○○就上開犯行，互有犯意聯絡及行為分擔，皆為共同正犯。被告丙○○及甲○○罪證明確，原審予以論罪科刑，固非無見，惟查：(一)原判決漏未論
    列被告丙○○及甲○○為共同正犯，自有未洽；(二)雖告訴人乙○○於警、偵訊及
    本院審理時均供稱被告丙○○於九十二年十二月十五日有傷害伊等語，然告訴人
    乙○○就此部分並無提出任何證據證明，且觀之前開告訴人乙○○之高雄市立婦
    幼綜合醫院受理家庭暴力事件驗傷診斷證明書，其驗傷時間為九十二年十二月十
    六日二十一時十分，且記載告訴人乙○○主訴事件發生時間為九十二年十二月十
    六日（誤載為九十二年十月十六日）十九時三十分左右，故依上開驗傷診斷證明
    書所載之傷勢，僅能證明係被告丙○○於九十二年十二月十六日毆打告訴人乙○○所造成之傷勢，並無法證明被告丙○○於九十二年十二月十五日另有傷害告訴
    人乙○○。此外，復查無證據證明被告丙○○有於九十二年十二月十五日傷害告
    訴人乙○○之行為，故被告丙○○此部分之犯行尚難證明，惟聲請簡易判決意旨
    認此部分與上開被告丙○○傷害之有罪部分屬連續犯之裁判上一罪關係，自無庸
    另為無罪之諭知。是被告丙○○及甲○○上訴空言認原審判決不當，雖無理由，
    惟原判決既有前開可議之處，自應由本院予以撤銷改判。審酌被告丙○○及甲○○素行尚佳，有臺灣高等法院被告全國前案紀錄表二紙在卷可稽，其二人竟因與
    告訴人乙○○發生口角，即不顧親情，共同徒手毆打告訴人乙○○，惟念告訴人
    乙○○所受傷害程度非重，且被告丙○○及甲○○於本院審理時均坦承犯行等一
    切情狀，各量處如主文所示之刑，並均諭知易科罰金之折算標準。
三、末查，被告丙○○及甲○○前均未曾受有期徒刑以上刑之宣告，有臺灣高等法院
    被告全國前案紀錄表二份附卷可稽，渠等經此偵、審教訓，當知所警惕，諒無再
    犯之虞，本院認被告丙○○及甲○○所受宣告之刑，均以暫不執行為適當，爰各
    併諭知緩刑二年，以啟自新。
據上論斷，應依第四百五十五條之一第一項、第三項、第三百六十九條第一項前段、
第三百六十四條、第二百九十九條第一項前段，刑法第二十八條、第二百七十七條第
一項、第四十一條第一項前段、第七十四條第一款，罰金罰鍰提高標準條例第一條前
段、第二條，判決如主文。
本案經檢察官丁○○到庭執行職務。
中      華      民      國    九十三    年      十      月    二十六    日
                                    臺灣高雄地方法院刑事第七庭
                                        審判長法  官    孫啟強
                                              法  官    蔡川富
                                              法  官    張茹棻
右正本證明與原本無異。
不得上訴。
                                              書記官    李忠霖
中      華      民      國    九十三    年      十      月    二十六    日
